it: Stile della piuma sintetica: Piuma blood quill (piatta); Chandelle (stelo peloso); Piuma di gallo (arricciata); Piumino; Boa/rifinitura in piume; Hackle (su filo); Marabù (morbido); Assortimento misto; Penna (quill); Schlappen (lunghe e morbide); Spada/Spad (stretta); Altro
nb: Syntetisk fjærstil: Blood quill (flat); Chandelle (myk stilk); Hane (krøllete); Dunfjær; Fjærkant/boa; Hakkefjær (tråd); Marabou (luftig); Blandet utvalg; Vingefjær; Schlappen (myk og lang); Sverdfjær (smal); Annet
hu: Szintetikus toll típusa: Lapos toll (blood quill); Bolyhos szárú (chandelle); Kakas (göndör); Pehelytoll; Tollszegély/boa; Hackle toll (füzött); Marabu (bolyhos); Vegyes válogatás; Lúdtoll; Schlappen toll (puha, hosszú); Kard/Spad (keskeny); Egyéb
sl-SI: Slog sintetičnega perja: Pero (plosko); Chandelle (puhasto steblo); Coque (kodrasto); Puh; Obroba iz perja/boa; Hackle (nanizano); Marabu (puhasto); Mešano; Veliko pero (quill); Schlappen (mehko in dolgo); Meč/spad (ozko); Drugo
el: Στυλ συνθετικού φτερού: Blood quill (επίπεδο); Chandelle (χνουδωτός μίσχος); Coque (κατσαρό); Πούπουλο; Τρέσα με φτερά/Μπόα; Λοφίο (ραμμένο σε σειρά); Μαραμπού (αφράτο); Ανάμεικτη συλλογή; Φτερό (quill); Schlappen (μαλακό μακρύ); Σπαθί (στενό); Άλλο
hr-HR: Stil sintetičkog perja: Krvno pero (ravno); Chandelle (čupava stabljika); Pijetlovo pero (kovrčavo); Pahuljica; Ukrasi od perja / boa; Vratno perje (nizano); Marabu (lepršavo); Miješani asortiman; Dugo pero; Schlappen (meko dugo); Mač/Spad (usko); Ostalo
ko: 합성 깃털 형태: 블러드 퀼(플랫); 샹델(퍼지 스템); 코크(컬리); 다운 페더; 페더 트림/보아; 해클(스트렁); 마라부(플러피); 혼합 세트; 퀼 페더; 슐라펜(소프트 롱); 스워드/스패드(내로우); 기타
fr: Type de plume synthétique: Blood quill (plat); Chandelle (tige duveteuse); Coque (bouclée); Duvet; Bordure de plumes/boa; Hackle (enfilé); Marabout (duveteux); Assortiment mixte; Plume à penne; Schlappen (longues et douces); Épée/spad (étroite); Autre
zh-CN: 人造羽毛样式: 鸡血翎（平）; Chandelle 羽毛（毛绒羽梗）; 鸡尾羽（卷曲）; 绒羽; 羽毛饰边/羽毛围巾; 颈羽（串接）; 鹳羽（蓬松）; 混搭组合; 翎毛; 鸡尾软毛（柔软长毛）; 剑羽/披肩羽（窄）; 其他
en: Synthetic feather style: Blood quill (flat); Chandelle (fuzzy stem); Coque (curly); Down feather; Feather trim/boa; Hackle (strung); Marabou (fluffy); Mixed assortment; Quill feather; Schlappen (soft long); Sword/Spad (narrow); Other
bg-BG: Стил на синтетичното перо: Плоски пера (Blood quill); Шандел (мъхесто стъбло); Кок (къдрави); Пухено перо; Пера за декорация/боа; Хакъл (нанизани); Марабу (пухкави); Смесен асортимент; Махово перо; Шлапен (меки дълги); Меч/спад (тесни); Друго
de: Stil der synthetischen Feder: Blutkiel (flach); Chandelle (flauschiger Kiel); Hahnenfeder (gelockt); Daunenfeder; Federbesatz/Boa; Hechel (aufgereiht); Marabu (flauschig); Gemischtes Sortiment; Kiel-Feder; Schlappen (weich, lang); Schwertfeder (schmal); Sonstige
fi: Synteettinen sulkatyyli: Verisulka (litteä); Chandelle (pörröinen varsi); Coque (kihara); Untuva; Sulkareunus/boa; Hackle (nauhassa); Marabu (pörröinen); Lajitelma; Sulka (quill); Schlappen (pehmeä pitkä); Miekkasulka (kapea); Muu
vi: Kiểu lông vũ tổng hợp: Lông ống (phẳng); Chandelle (cuống xù); Coque (xoăn); Lông tơ; Dải lông vũ/khăn choàng lông; Lông bờm (xâu thành chuỗi); Marabou (mịn); Phân loại hỗn hợp; Lông ống; Schlappen (mềm dài); Kiếm/Spad (hẹp); Khác
ru: Стиль синтетического пера: Перо blood quill (плоское); Шандель (пушистый стержень); Петушиное перо (кудрявое); Пуховое перо; Перьевая бахрома/боа; Перо с шеи (на нити); Марабу (пушистое); Смешанный набор; Очинное перо; Шлаппен (мягкое длинное); Мечевидное перо/спад (узкое); Другое
sk-SK: Štýl syntetického peria: Ploché pierko (Blood quill); Chandelle (chlpatá stonka); Kohútie (kučeravé); Páperie; Pierkové lemovanie/boa; Hackle (naviazané); Marabu (nadýchané); Zmiešaný sortiment; Brkové pierko; Schlappen (mäkké dlhé); Mečovité/úzke; Iný
da: Stil for syntetisk fjer: Blood quill (flad); Chandelle (pjusket stilk); Coque (krøllet); Dunfjeder; Fjederkant/boa; Hackle (på snor); Marabou (fluffy); Blandet sortiment; Fjerpen; Schlappen (blød og lang); Sword/spad (smal); Andet
es: Estilo de la pluma sintética: Blood quill (plana); Chandelle (tallo peludo); Coque (rizada); Plumón; Ribete de plumas/boa; Hackle (ensartado); Marabú (esponjoso); Surtido mixto; Pluma de ala; Schlappen (suave y larga); Espada/Spad (estrecha); Otro
cs: Styl syntetického peří: Ploché brko (blood quill); Chandelle (chlupatý stonek); Coque (kudrnaté); Prachové peří; Péřové lemování / boa; Hackle (navlečené); Marabu (načechrané); Smíšená sada; Letka (s brkem); Schlappen (měkké dlouhé); Sword/Spad (úzké); Jiné
ja: 人工羽根スタイル: ブラッドクイル (フラット); シャンデル (ファジーステム); コック (カーリー); ダウンフェザー; フェザートリム/ボア; ハックル (ストリング); マラボー (フラッフィー); ミックスアソート; クイルフェザー; シュラッペン (ソフトロング); ソード/スパッド (ナロー); その他
zh-TW: 合成羽毛樣式: 血毛管 (扁平); 火雞絨毛 (絨毛梗); 公雞尾羽 (捲曲); 絨羽; 羽毛飾邊/羽毛披肩; 頸羽 (成串); 鸛毛 (蓬鬆); 綜合混搭; 飛羽; 柔軟長羽 (Schlappen); 劍羽/窄羽; 其他
th: สไตล์ขนนกสังเคราะห์: ขนบัดควิลล์ (แบบแบน); ขนแชนเดลล์ (ก้านฟู); ขนค็อก (แบบหยักศก); ขนดาวน์; ขอบแต่งขน/ผ้าพันคอขนนก; ขนแฮคเคิล (ร้อยเชือก); ขนมาราบู (ฟูฟ่อง); คละแบบ; ขนควิลล์; ขนชแลปเปน (อ่อนนุ่มและยาว); ขนสปาด/ทรงดาบ (แบบแคบ); อื่นๆ
lt-LT: Sintetinės plunksnos tipas: Plokščia plunksna („Blood quill“); „Chandelle“ (pūkuotas kotas); Gaidžio („Coque“, garbanota); Pūkas; Plunksnų apdaila / boa; Kaklo plunksnos (suvertos); Marabu (pūkuota); Mišrus asortimentas; Plunksna su kietu kotu / Sparno plunksna; „Schlappen“ (minkšta, ilga); Kardo / „Spad“ tipo (siaura); Kita
pt-BR: Pena sintética estilo: Pena plana (blood quill); Chandelle (haste felpuda); Galo (cacheada); Pluma; Acabamento em plumas/boá; Hackle (enfileirada); Marabu (felpuda); Variedade mista; Pena de canhão; Schlappen (macia longa); Sword/Spad (estreita); Outro
pt-PT: Estilo de pena sintética: Pena rígida (plana); Chandelle (haste com felpo); Galo (encaracolado); Penugem; Acabamento de penas/boa; Hackle (em fio); Marabu (fofo); Variedade mista; Pena de voo; Schlappen (macio comprido); Espada/Spad (estreito); Outro
pl: Styl syntetycznego pióra: Pióro typu blood quill (płaskie); Chandelle (puszysta łodyga); Kogucie (kręcone); Puchowe; Taśma z piór / boa; Z szyi koguta (nawleczone); Marabut (puszyste); Zestaw mieszany; Lotka (quill); Schlappen (miękkie, długie); Typu miecz/Spad (wąskie); Inny
sv: Syntetisk fjäderstil: Blood quill (platt); Chandelle (luddig stam); Tuppfjäder (lockig); Dunfjäder; Fjäderkantband/boa; Hackle (uppträdd); Marabou (fluffig); Blandat sortiment; Vingpenna; Schlappen (mjuk lång); Svärdfjäder/spad (smal); Annan
tr: Sentetik tüy tarzı: Blood quill (düz); Chandelle (tüylü saplı); Coque (kıvırcık); Kuş tüyü; Tüy şerit/boa; Sorguç tüyü (dizili); Marabu (kabarık); Karışık set; Büyük tüy; Schlappen (yumuşak uzun); Kılıç/kürek (dar); Diğer
nl: Synthetische veren stijl: Blood quill (plat); Chandelle (pluizige stam); Coque (gekruld); Donsveer; Verenrand/boa; Hackle (geregen); Maraboe (pluizig); Gemengd assortiment; Penveer; Schlappen (zacht lang); Sword/Spad (smal); Overig
ro-RO: Stilul penei sintetice: Pană quill (plată); Chandelle (tijă pufoasă); Coque (ondulată); Puf; Aplicație din pene/boa; Hackle (pe fir); Marabou (pufoasă); Asortiment mixt; Pană quill; Schlappen (lungă și moale); Sabie/Spad (îngustă); Altele